臺灣高雄地方法院刑事判決　　　　　　 　96年度易字第454號
公　訴　人　臺灣高雄地方法院檢察署檢察官
被　　　告　乙○○
上列被告因竊盜案件，經檢察官提起公訴（96年度偵字第234 號
），本院判決如下：
    主  文
乙○○犯竊盜罪，累犯，處有期徒刑參月，如易科罰金，以新台
幣壹仟元折算壹日。
    事  實
一、乙○○前於民國69、82、85、90年間均曾因竊盜案件而遭法
    院判刑確定，復於91年間因竊盜案件，經台灣屏東地方法院
    以91年度易字第204 號判處有期徒刑7 月，嗣經上訴，經台
    灣高等法院高雄分院以91年度上易字第1210號撤銷原判，改
    判有期徒刑8 月確定，於92年12月1 日縮刑期滿徒刑執行完
    畢；又因竊盜案件，經本院以93年度簡字第4786號判處拘役
    50日，嗣經上訴，經本院以93年度簡上字第758 號撤銷原判
    ，改判處罰金1000元確定；再因竊盜案件，經台灣屏東地方
    法院以94年度易字第213 號判決無罪，嗣經上訴，經台灣高
    等法院高雄分院以94年度上易字第858 號撤銷原判，改判處
    有期徒刑4 月確定，於95年7 月20日易科罰金徒刑執行完畢
    。詎猶不知悔改，復基於意圖為自己不法所有之犯意，於95
    年12月21日15時許（起訴書誤載為下午3 時30分許），騎乘
    車號OEJ-326 號重型機車，行經屏東縣新園鄉○○村○○路
    106 號時（起訴書誤載為高雄縣林園鄉○○路○段與東林東
    路交岔路口），見丙○○所有之鐵製鷹架2 付（總重約30公
    斤，價值約新台幣3000元），放置在屋旁之空地上，見有機
    可趁，乃徒手竊取上開鐵製鷹架2 付，得手後將之放置於上
    開機車腳踏板上離去，嗣於同日15時30分許，乙○○騎車行
    至高雄縣林園鄉○○路○段與東林東路路口，因形跡可疑，
    遭警攔查，並當場扣得鐵製鷹架2 付，而悉上情。
二、案經高雄縣政府警察局林園分局報請臺灣高雄地方法院檢察
    署檢察官偵查起訴，經被告為有罪之陳述後，本院裁定依簡
    式審判程序審理。
    理  由
一、按除被告所犯為死刑、無期徒刑、最輕本刑為3 年以上有期
    徒刑之罪或高等法院管轄第一審案件者外，於法院行準備程
    序進行中，被告先就被訴事實為有罪之陳述時，審判長得告
    知被告簡式審判程序之旨，並聽取當事人、代理人、辯護人
    及輔佐人之意見後，裁定進行簡式審判程序；且受命法官行
    準備程序，與法院或審判長有同一之權限；又簡式審判程序
    之證據調查，不受刑事訴訟法第159 條第1 項、第161 條之
    2 、第161 條之3 、第163 條之1 及第164 條至第170 條規
    定之限制，刑事訴訟法第273 條之1 第1 項、第279 條第2
    項前段、第273 條之2 分別定有明文。被告乙○○所為係犯
    死刑、無期徒刑、最輕本刑為3 年以上有期徒刑以外之罪，
    其於準備程序中就被訴事實為有罪之陳述，經受命法官告知
    簡式審判程序之旨，並聽取公訴人、被告之意見後，本院合
    議庭認為適宜由受命法官獨任進行簡式審判程序，依刑事訴
    訟法第273 條之1 第1 項規定，裁定由受命法官獨任進行審
    判程序，合先敘明。
二、上揭事實，業據被告於警詢、偵查及本院審理中坦承不諱，
    核與被害人丙○○於警詢中之指述情節相符，並有高雄縣政
    府警察局林園分局扣押筆錄、扣押物品目錄表、林園分局中
    芸派出所贓物認領保管單各1 份、照片7 張在卷可稽。堪認
    被告之自白與事實相符，洵堪採為論罪科刑之依據。本案事
    證明確，被告上開竊盜犯行，堪以認定，應依法論科。
三、核被告所為，係犯刑法第320 條第1 項之普通竊盜罪。再被
    告前因竊盜案件，經台灣屏東地方法院以91年度易字第204
    號判處有期徒刑7 月，嗣經上訴，經台灣高等法院高雄分院
    以91年度上易字第1210號撤銷原判，改判有期徒刑8 月確定
    ，於92年12月1 日縮刑期滿徒刑執行完畢；又因竊盜案件，
    經台灣屏東地方法院以94年度易字第213 號判決無罪，嗣經
    上訴，經台灣高等法院高雄分院以94年度上易字第858 號撤
    銷原判，改判處有期徒刑4 月確定，於95年7 月20日易科罰
    金徒刑執行完畢乙節，有臺灣高等法院被告前案紀錄表1 份
    在卷可佐，其於受有期徒刑之執行完畢後，5 年內故意再犯
    本件有期徒刑以上之罪，為累犯，應依法加重其刑。爰審酌
    被告有多次竊盜前科，竟仍不知悔改，不思以己力謀取財物
    ，任意竊取他人財物，侵害個人之財產權益，所為誠不足取
    ，惟念及其犯後尚能坦承犯行，態度尚屬良好，且所竊得之
    財物價值不高，犯罪所生之損害尚屬輕微，而被害人陳佳仁
    亦已領回失竊物品，並其犯罪動機、手段、目的等一切情狀
    ，量處如主文所示之刑，並斟酌被告為國中畢業，家境貧寒
    等情，併諭知易科罰金之折算標準，以資儆懲。
據上論斷，應依刑事訴訟法第273 條之1 第1 項、第299 條第1
項前段，刑法第320 條第1 項、第47條第1 項、第41條第1 項前
段，刑法施行法第1 條之1 ，判決如主文。
本案經檢察官甲○○到庭執行職務。
中　　華　　民　　國　　96　　年 　　4　　月　　30　　日
                  刑事第十六庭  法　官  郭宜芳
以上正本證明與原本無異。
如不服本判決，應於判決送達後10日內，向本院提出上訴狀。
中　　華　　民　　國　　96　　年　 　4　　月　　30　　日
                                書記官  陳素徵
附錄本案論罪科刑法條：
中華民國刑法第320條
（普通竊盜罪、竊佔罪）
意圖為自己或第三人不法之所有，而竊取他人之動產者，為竊盜
罪，處 5 年以下有期徒刑、拘役或 5 百元以下罰金。
意圖為自己或第三人不法之利益，而竊佔他人之不動產者，依前
項之規定處斷。
前二項之未遂犯罰之。
